【裁判字號】    90,易,1787
【裁判日期】    900712
【裁判案由】    違反能源管理法
【裁判全文】
臺灣臺中地方法院刑事判決                          九十年度易字第一七八七號
    公  訴  人  台灣台中地方法院檢察署檢察官
    被      告  乙○○
右列被告因違反能源管理法案件，經檢察官聲請簡易判決處刑（九十年度偵字第四一
四六號），本院台中簡易庭認不宜以簡易判決處刑，改依通常程序審理，本院判決如
左：
    主  文
乙○○未經許可而經營中央主管機關指定之能源產品之銷售業務，拘役伍拾日，如易
科罰金，以參佰元折算壹日。
扣案之加油槍二支、加油機一台、儲油槽一個、九八無鉛汽油五千二百公升均沒收。
    事  實
一、乙○○明知汽油係經中央主管機關指定之能源產品，非經許可不得經營輸出、輸
    入、生產及銷售業務，竟未經許可，自民國八十九年八月二十五日起，向甲○○
    租用台中市○○區○○路一段七九號金龍修配廠，私設加油設備，經營汽油銷售
    業務，以每公升新台幣（下同）十五元之價格，向不詳姓名者購入九八無鉛汽油
    ，再以每公升十五‧三元售予不特定之車輛駕駛人。迄九十年二月二十四日十五
    時二十分許，為警在上址查獲，並扣得加油槍二支、加油機一台、儲油槽一個及
    九八無鉛汽油五千二百公升。
二、案經台中市警察局第四分局報請台灣台中地方法院檢察處檢察官聲請簡易判決處
    刑。
    理  由
一、訊據被告乙○○固坦承未經許可，在台中市○○區○○路一段七九號金龍修配廠
    ，以每公升十五‧三元出售汽油予車輛駕駛人等情，惟辯稱係受僱於甲○○云云
    。然查被告於警訊時已供稱伊向公司借用場地，以每公升十五元之價格購入，十
    五‧三元售出，對象為計程車司機，伊不認識賣伊汽油之人等語，又於偵查中供
    稱九八無鉛汽油一公升售價十五‧三元，伊為負責人，扣案之加油機等物為伊所
    有，伊向金龍修配廠借用場地，販賣汽油未告訴甲○○，設加油站係為貼補家用
    等語，而證人甲○○亦證稱其未僱用被告，係被告向其租用場地等語，復提出被
    告承認真正之租賃契約書影本為證，顯見被告確自八十九年八月二十五日起，向
    甲○○租用台中市○○區○○路一段七九號金龍修配廠，私設加油設備，經營汽
    油銷售業務，所辯與事實不符，不足採信。此外並有加油槍二支、加油機一台、
    儲油槽一個及九八無鉛汽油五千二百公升扣案可稽，事證明確，被告犯行已堪認
    定。
二、按汽油係經濟部於八十五年六月二十六日，以（八五）能字第八五四六一一二四
    號公告，非經許可不得經營銷售業務之能源產品，被告未經許可，而經營銷售業
    務，核係犯能源管理法第二十條之一之罪。爰審酌被告犯罪動機、目的、手段、
    所生危害及犯罪後態度等一切情狀，處以如主文所示之刑，並諭知易科罰金之折
    算標準。扣案之九八無鉛汽油五千二百公升，應依能源管理法第二十條之一諭知
    沒收，另加油槍二支、加油機一台、儲油槽一個，為被告所有，供犯罪所用之物
    ，則依刑法第三十八條第一項第二款宣告沒收。
據上論斷，應依刑事訴訟法第四百五十二條、第二百九十九條第一項前段，能源管理
法第二十條之一、刑法第十一條前段、第四十一條第一項前段、第三十八條第一項第
二款、罰金罰鍰提高標準條例第二條，判決如主文。
中      華      民      國      九十      年      七      月    十二    日
                                        法  官  鍾  堯  航
右正本證明與原本無異。
如不服本判決，應於送達後十日內向本院提出上訴狀（須附繕本），上訴於台灣高等
法院台中分院。
書記官
中      華      民      國      九十      年      七      月    十二    日
附錄本案論罪科刑法條全文
能源管理法第二十條之一
未經許可而經營中央主管機關指定之能源產品之輸入、輸出、生產、銷售業務者，處
一年以下有期徒刑、拘役或科或併科新台幣三十萬元以下罰金，並得沒收其輸出、輸
入、生產、銷售之產品。


司法院資訊處製作；財團法人民間司法改革基金會備份。
